---
title: "TSDC TEAM A	&#128527;"
subtitle: "My Covid-19 Dashboard"  
author: 
  - "組員：邱莉雯、陳冠中"
  - "業師：Kristen、 劉智欣、林敬凱"
date: '`r Sys.Date()`'
output:
  xaringan::moon_reader:
    lib_dir: libs
    css: xaringan-themer.css
    nature:
      ratio: 20:10
      highlightLines: true
      countIncrementalSlides: false
---

<!-- setting -->

```{r setup, include=FALSE}
options(htmltools.dir.version = FALSE)
knitr::opts_chunk$set(echo = TRUE, warning = F, message = F)
knitr::opts_chunk$set(fig.height = 6, out.width = "80%", comment = " ", cache = F, dpi = 300)
```

```{r xaringan-themer, include=FALSE, warning=FALSE}
library(xaringanthemer)
style_duo_accent(
  header_color = "#26c7b9", #hex
  primary_color = "#26c7b9",
  #primary_color = "#eb6e15",
  #secondary_color = "#1381B0",
  inverse_header_color = "#FFFFFF",
  link_color = "#f7da88",
  text_color = "#FFFFFF",
  background_color = '#424242'
  
)
```

```{r, include = F}
# This is the recommended set up for flipbooks
# you might think about setting cache to TRUE as you gain practice --- building flipbooks from scratch can be time consuming
library(flipbookr)
library(tidyverse)
# library(xaringan)
library(gganimate)
library(gifski)
library(ggplot2)
# 

df <- read_csv(url('https://covid.ourworldindata.org/data/ecdc/full_data.csv'))

```


---

class: middle, inverse, center

# Introduction

--

### 1.活動流程

--

### 2.分析步驟

--

###3.成果分享

--

###4.延伸圖型

--

###5.心得與建議


---

<!-- page_2 -->

# 活動流程

- Kaggle 練習與訓練

-	討論專研方向

-	COVID 19 Data Viz on Kaggle

- 欣賞各大網站儀表板、工具

-	使用 GITHUB 協作 COVID 19 Dashboard


---
<!-- page_3 -->
<!-- page_4  -->

# 分析步驟

- 處理數據數字不一、GIS 處理
--

- 資料來源
--

- 工具與套件選擇
--

- Dashboard 版面配置
--

- 設定互動式介面



---
class: middle, inverse, center

<!-- page_5  -->

# 成果分享

## [Shiny.io 展示](https://vivianchiou.shinyapps.io/myshiny)


## [flipbookr 展示](#)
<!-- ## [flipbookr 展示](https://vivianchiou.github.io/shiny_web/slide_flipbookr.html) -->

## [revealjs 展示](https://vivianchiou.github.io/shiny_web/slide_revealjs.html)


---
<!-- page_6  -->
## **HOW ?**

```markdown
``r "r 
library(flipbookr)
library(tidyverse)
library(xaringan)

"``
``` 

- Create a new R Markdown document from the menu `File -> New File -> R Markdown -> From Template -> select ones  `

--

- Click the `Knit` button to compile it;

---
# Tables

If you want to generate a table, make sure it is in the HTML format (instead of Markdown or other formats), e.g.,

```{r }
# df <- read_csv(url('https://covid.ourworldindata.org/data/ecdc/full_data.csv'))
df_for_dt = df
names(df_for_dt)=kableExtra::cell_spec(names(df_for_dt),color = '#000000')
knitr::kable(head(df_for_dt),format = 'html',escape = FALSE) %>%
  kableExtra::row_spec(1:6, bold = T, color = "#000000", background = "#d1d1d1")


```

---

`r chunk_reveal("df_intro")`

```{r df_intro, include=F}
library(gapminder)
library(tidyverse)

df %>%  
  select(location, total_cases, date) %>%  
  filter(location!="World")%>%
  group_by(date) %>%  
  arrange(date, -total_cases) %>%  
  # assign ranking
  mutate(rank = 1:n())->  
ranked_by_date
ranked_by_date[ranked_by_date$location=="United Kingdom",]$location= "UK"
ranked_by_date[ranked_by_date$location=="United States",]$location= "US"

```

---

```{r}
my_theme <- theme_classic(base_family = "Times") +
  theme(axis.text.y = element_blank()) +
  theme(axis.ticks.y = element_blank()) +
  theme(axis.line.y = element_blank()) +
  theme(legend.background = element_rect(fill = "gainsboro")) +
  theme(plot.background = element_rect(fill = "gainsboro")) +
  theme(panel.background = element_rect(fill = "gainsboro"))+
  theme(legend.position = "none")
```

---
`r chunk_reveal("plot1")`

```{r plot1, include=F}
# first plot a small data
ranked_by_date %>%  
  filter(date>'2020-06-20') %>%
  filter(rank <= 6) %>%
  ggplot() +  
  aes(xmin = 0 ,  
      xmax = total_cases / 1000) +  
  aes(ymin = rank - .45,  
      ymax = rank + .45,  
      y = rank) +  
  facet_wrap(~ date) +  
  geom_rect(alpha = .7) +  
  aes(fill = location) +  
  scale_fill_viridis_d(option = "magma",
                       direction = -1) +
  scale_x_continuous(  
    limits = c(-800, 3000),  
    breaks = c(0, 1000, 2000, 2500)) +  
  geom_text(col = "gray13",
            hjust = "right",
            aes(label = location),
            x = -50)+  
  scale_y_reverse() +
  labs(fill = NULL) +  
  labs(x = 'cases (thousand)') +  
  labs(y = "") +  
  my_theme
```


---

```{r}
ranked_by_date %>%  
  # filter(date>'2020-06-20') %>%
  filter(rank <= 6) %>% #<<
  ggplot() +  
  aes(xmin = 0 ,  
      xmax = total_cases / 1000) +  
  aes(ymin = rank - .45,  
      ymax = rank + .45,  
      y = rank) +  
  facet_wrap(~ date) +  
  geom_rect(alpha = .7) +  
  aes(fill = location) +  
  scale_fill_viridis_d(option = "magma",
                       direction = -1) +
  scale_x_continuous(  
    limits = c(-800, 3000),
    breaks = c(0, 1000, 2000, 2500)) +
  geom_text(col = "gray13",
            hjust = "right",
            aes(label = location),
            x = -50)+  
  scale_y_reverse() +
  labs(fill = NULL) +  
  labs(x = 'cases (thousand)') +  
  labs(y = "") +  
  my_theme ->
my_plot
```


---

`r chunk_reveal("plot3")`

```{r plot3, include=F}
library(gganimate)
options(gganimate.nframes = 200)
my_plot +  
  facet_null() +  
  scale_x_continuous(  
    limits = c(-400, 3000),  
    breaks = c(0, 1000, 2000, 2500)) +  
  geom_text(x = 2000 , y = -6,  
            family = "Times",  
            aes(label = as.character(date)),  
            size = 20, col = "grey18") +  
  aes(group = location) +  
  gganimate::transition_time(date) 
```

---

```{r out.width='100%',  fig.height=4, eval=require('leaflet')}
library(leaflet)
leaflet(options = leafletOptions(zoomControl = FALSE,minZoom = 7, maxZoom = 7)) %>%
  addTiles()%>% setView(lng = 121, lat = 21, zoom = 7)
# leaflet() %>% addTiles()%>% setView(lng = 121.0794, lat = 23.9037, zoom = 6)
```
---

```{r out.width='100%',  fig.height=4}
gif_file("covid-19.gif")
```

---

```{r, echo = F}
philosophy <- 
"心得與建議|1.|人|不要太貪心|在偷創意的時候|在欣賞別人的Dashboard的時候|總會覺得他的好漂亮、好炫|好!|偷!|好!|學!|看教學文、看範例、記指令、記功能、作筆記、嘗試、自己摸索、除錯|完成!|然後又看到一個更漂亮的...|...|2.方便性 V.S 美觀度|更漂亮|更漂亮->非預設->了解套件->了解延伸套件->...更多指令->不同指令...|與眾不同|與眾不同->非套件->自定義->埋css, js...|...|3.經驗分享|想學的、可以玩玩看的、推薦學的、必須學的|太多了!!!!!!!!!!|~誠心建議~|擁有一套自己的在學習新技能的流程|先看範例、先看指令教學、先自己摸索、先看大神的境界、有成就感的小物件、設定時間、設定重要性、評價必須性、學會取捨、維持動力
"

```
`r text_reveal(text = philosophy, sep = "\\|")`

---
class: middle, inverse, center

# 心得總結

--

### 1.R套件很多，有空真的可以不用等老師教，自己摸


### 2.可以從基礎的學，再延伸，更有儀式感、成就感


### 3.可以去了解套件怎麼運作的，修改它！


### 4.學習沒有止境


### 5.維持一顆快樂學習的心

---

class: middle, inverse, center

# Slide End !
--

# Thanks You !



