---
title: "TSDC TEAM A	&#128527;"
subtitle: "My Covid-19 Dashboard"  
author: 
  - "組員：邱莉雯、陳冠中"
  - "業師：Kristen、 劉智欣、林敬凱"
date: '`r Sys.Date()`'
output:
  xaringan::moon_reader:
    lib_dir: libs
    css: ["default", "hygge", "ninjutsu"]
    nature:
      ratio: 20:10
      highlightLines: true
      countIncrementalSlides: false
---

<!-- setting -->

```{r setup, include=FALSE}
options(htmltools.dir.version = FALSE)
knitr::opts_chunk$set(echo = TRUE, warning = F, message = F)
knitr::opts_chunk$set(fig.height = 6, out.width = "80%", comment = " ", cache = F, dpi = 300)
```


```{r, include = F}
# This is the recommended set up for flipbooks
# you might think about setting cache to TRUE as you gain practice --- building flipbooks from scratch can be time consuming
library(flipbookr)
library(tidyverse)
library(xaringan)
```

<!-- page_1 -->

<!-- background-image: url(https://upload.wikimedia.org/wikipedia/commons/b/be/Sharingan_triple.svg) -->



---

class: middle, inverse, center

# Introduction

--

### 1.活動流程

--

### 2.分析步驟

--

###3.成果分享

--

###4.延伸圖型

--

###5.心得與建議


---
<!-- page_2 -->

# 活動流程

- Kaggle 練習與訓練

-	討論專研方向

-	COVID 19 Data Viz on Kaggle

- 欣賞各大網站儀表板、工具

-	創造自己的 COVID 19 Dashboard


---
<!-- page_3 -->
<!-- page_4  -->

# 分析步驟

- 處理數據數字不一、GIS 處理
--

- 資料來源
--

- 工具與套件選擇
--

- Dashboard 版面配置
--

- Shiny 效率調整



---
class: middle, inverse, center

<!-- page_5  -->

# 成果分享

## [Shiny.io 展示](https://vivianchiou.shinyapps.io/myshiny)


## [flipbooks 展示](https://vivianchiou.github.io/shiny_web/slide_flipbookr.html)

<!-- ## [revealjs 展示](#) -->

---
<!-- page_6  -->
## **HOW ?**

```markdown
``r "r 
library(flipbookr)
library(tidyverse)
library(xaringan)

"``
``` 

- Create a new R Markdown document from the menu `File -> New File -> R Markdown -> From Template -> select ones  `

--

- Click the `Knit` button to compile it;





---

`r chunk_reveal("base_r_plotting")`

```{r base_r_plotting, include = FALSE}
plot(cars, xlab = "Speed (mph)", 
     ylab = "Stopping distance (ft)",
     las = 1)
lines(lowess(cars$speed, cars$dist, 
             f = 2/3, iter = 3), 
      col = "red")
title(main = "the `cars` data")
title(sub = "Data is from Ezekiel's (1930) 'Methods of Correlation Analysis'.")
```


---
<!-- page_-2  -->

```{r, echo = F}
philosophy <- 
"心得與建議|1.|人|不要太貪心|在偷創意的時候|在欣賞別人的Dashboard的時候|總會覺得他的好漂亮、好炫|好!|偷!|好!|學!|看教學文、看範例、記指令、記功能、作筆記、嘗試、自己摸索、除錯|完成!|然後又看到一個更漂亮的...|...|2.方便性 V.S 美觀度|更漂亮|更漂亮->非預設->了解套件->了解延伸套件->...更多指令->不同指令...|與眾不同|與眾不同->非套件->自定義->埋css, js...|...|3.經驗分享|想學的、可以玩玩看的、推薦學的、必須學的|太多了!!!!!!!!!!|~誠心建議~|擁有一套自己的在學習新技能的流程|先看範例、先看指令教學、先自己摸索、先看大神的境界、有成就感的小物件、設定時間、設定重要性、評價必須性、學會取捨、維持動力
"

```


`r text_reveal(text = philosophy, sep = "\\|")`

---
class: middle, inverse, center
<!-- page_-1  -->

# Slide End !
--

# Thanks You !



